【裁判字號】    89,易,3631
【裁判日期】    891206
【裁判案由】    違反電子遊戲場業管理條例
【裁判全文】
臺灣臺中地方法院刑事判決                        八十九年度易字第三六三一號
    公  訴  人  台灣台中地方法院檢察署檢察官
    被      告  甲○○
右列被告因賭博案件，經檢察官聲請以簡易判決處刑（聲請案號：八十九年度偵字第
一三五二一號），經本院台中簡易庭簽移本院依通常程序處理，本院判決如左：
    主  文
甲○○共同以賭博為常業，處有期徒刑參月，如易科罰金，以參佰元折算壹日。緩刑
貳年。扣案如附表所示之物均沒收。
    事  實
一、甲○○明知乙○（嗣到案後另行審結）在台中市○區○○○路一七三號除經營「
    豬籠雞茶坊」外，並另闢一室供為擺放賭博性電動機具「麻將檯」二台、「梭哈
    」二台、「十三張」一台、「彈珠檯」一台、「大瑪琍」一台、「跑馬檯」一台
    （起訴書漏載「跑馬檯）一台）共八台，而在該公眾得出入之場所與不特定之人
    賭博財物為常業，資以維生，竟自民國八十九年七月二十七日起以月薪新台幣（
    下同）二萬二千五百元之代價受僱於乙○，並自該日起即基於與乙○共同常業賭
    博之犯意聯絡，在上址擔任服務員，負責為客人開、洗分、兌換現金、送飲料等
    工作，而在上址分擔該以賭博性電動機具與不特定人賭博財物之經營工作。賭博
    方法為賭客將現金交付甲○○或乙○以一比一之比例開分（即一元開一分），由
    賭客在電動機具上押注，如押中者，可得一倍至一百倍不等之彩金，再以所得之
    分數向甲○○或乙○依同比例兌換現金，如未押中則失分，賭資由乙○取得。嗣
    於八十九年八月三日二十一時三十分許，為警在上址臨檢查獲，並扣得如附表編
    號一至六號所示之賭博性電動機具共八台、及如附表編號七號所示之賭資二千五
    百元。
二、案經台中市警察局第一分局報請臺灣臺中地方法院檢察署檢察官偵查起訴。
    理  由
一、右揭犯罪事實，業據被告甲○○迭於警訊、偵查及本院審理中坦承不諱，核與同
    案被告乙○於警訊、偵查中之供述及證人即查獲警員丙○○結證之情節相符，且
    有扣案如附表所示之賭博性電動機具、賭資可資佐證，並有台中市第一分局公益
    派出所臨檢表、現場圖各乙紙、現場照片三幀在卷可稽，被告之自白信與事實相
    符，堪予採信。本案事證明確，被告甲○○右揭犯行堪以認定。
二、按刑法上所謂之常業犯，係指反覆以同類之行為為目的之社會活動之職業性犯罪
    而言，亦即恃犯罪以維生。又以犯罪為職業之常業犯，縱令同時兼操其他職業，
    仍無礙其為常業犯罪，亦據最高法院以七十四年台上字第六五五一號判決闡釋甚
    明。查同案被告乙○於台中市○區○○○路一七三號經營之「豬籠雞茶坊」內，
    另闢一室供為擺放賭博性電動機具之數量高達八台，每日營業額高達三千五百元
    ，自八十九年七月十八日開始擺放賭博性電動機具起至同年八月三日為警查獲時
    止，該部分之營業所得共約五萬元，而為警查獲當時該日之營業所得即達二千五
    百元，業據同案被告乙○於警訊中供述甚明，以同案被告乙○在上址擺設賭博性
    電動機具之數量、營業所得、並需聘僱被告甲○○擔任服務員分擔經營工作等情
    觀之，其經營頗具規模，顯以賭博為常業，並賴以維生無訛，被告甲○○受僱用
    領取薪資為代價，而在該處擔任開分、洗分、兌換現金、送飲料等工作，乃分擔
    同案被告乙○常業賭博之部分犯行，核被告甲○○所為，係犯刑法第二百六十七
    條之常業賭博罪。公訴人認被告甲○○係犯同法第二百六十六條第一項之賭博罪
    ，起訴法條尚有未洽，惟因起訴之基本社會事實同一，應予變更起訴法條。被告
    甲○○與同案被告乙○間就上揭犯行，有犯意聯絡及行為分擔，皆為共同正犯。
    爰審酌被告甲○○係受僱於同案被告乙○，非居於主導地位，但受僱分擔以賭博
    性電動機具與不特定人賭博財物之經營工作，助長賭客僥倖之心理，影響社會善
    良風氣，及被告甲○○犯罪後坦承犯行，態度良好，及其智識程度、品行、犯罪
    所生危害等一切情狀，量處如主文所示之刑，並諭知易科罰金之折算標準。又被
    告前未曾受有期徒刑以上刑之宣告，業據被告甲○○供明在卷，並有臺灣高等法
    院被告全國前案紀錄表、臺灣台中地方法院檢察署刑案資料查註紀錄表各乙紙在
    卷可按，被告甲○○因一時失慮致罹刑章，其經此次起訴審判及上開有期徒刑宣
    告之教訓，信當知所警惕，而無再犯之虞，本院認為被告甲○○所受上開刑之宣
    告，以暫不執行為適當，爰併諭知緩刑二年，以啟自新。
三、扣案如附表編號一至六號所示之賭博性電動機具共八台（含ＩＣ板八片），係當
    場賭博之器具，應依刑法第二百六十六條第二項規定，宣告沒收；如附表編號七
    號所示之現金二千五百元，其中一千元係被告當日之營業所得、餘一千五百元則
    係在機具內查獲之賭資，業據被告甲○○及證人丙○○供明在卷，應分別依刑法
    第三十八條第一項第三款、第二百六十六條第二項規定，宣告沒收。
據上論斷，應依刑事訴訟法第四百五十二條、第二百九十九條第一項前段、第三百條
，刑法第二十八條、第二百六十七條、第二百六十六條第二項、第三十八條第一項第
三款、第四十一條、第七十四條第一款，罰金罰鍰提高標準條例第一條前段、第二條
，判決如主文。
中        華        民        國    八十九    年    十二    月    六    日
                                臺灣臺中地方法院刑事第二庭
        法   官   呂麗玉
右正本證明與原本無異。
如不服本判決，應於判決送達後十日內向本院提出上訴狀，上訴於臺灣高等法院臺中
分院( 須附繕本 )。
                                    書記官
中        華        民        國    八十九    年    十二    月    七    日
刑法第二百六十六條第二項
當場賭博之器具與在賭檯或兌換籌碼處之財物，不問屬於犯人與否，沒收之。
刑法第二百六十七條
以賭博為常業者，處二年以下有期徒刑，得併科一千元以下罰金。
附表：
  一、麻將檯二台（含ＩＣ板二片）。
  二、梭哈二台（含ＩＣ板二片）。
  三、十三張一台（含ＩＣ板一片）。
  四、彈珠檯一台（含ＩＣ板一片）。
  五、大瑪琍一台（含ＩＣ板一片）。
  六、跑馬檯一台（含ＩＣ板一片）。
  七、賭資新台幣二千五百元。


司法院資訊處製作；財團法人民間司法改革基金會備份。
